【裁判字號】    89,上易,101
【裁判日期】    890131
【裁判案由】    竊盜
【裁判全文】
臺灣高等法院刑事判決                  八十九年度上易字第一一號
    上  訴  人
    即  被  告  乙○○
右上訴人，因竊盜案件，不服臺灣桃園地方法院八十八年度易字第九００號，中華民
國八十八年十一月十九日第一審判決（起訴案號：臺灣桃園地方法院檢察署八十八年
度偵字第四０五七號）提起上訴，本院判決如左：
    主    文
上訴駁回。
    事    實
一、乙○○前於民國（下同）八十二年間因竊盜案件，經臺灣臺中地方法院判處有期
    徒刑二年，併宣告刑前強制工作三年，甫於八十七年三月八日執行完畢，竟仍不
    知悛悔，復意圖為自己不法之所有，於八十八年二月二日上午六時許，持其所有
    鑰匙乙支，在桃園縣八德市○○路八五五號前，竊得甲○○所有停放該處之Ｖ７
    ─八四九七號自用小貨車乙輛，供己代步之用。嗣於同日中午十二時四十分許，
    乙○○駕駛上開自用小貨車行經苗栗縣公館鄉玉泉村八六號前時，為警攔檢查悉
    上情，並扣得上開鑰匙乙支。
二、案經苗栗縣警察局苗栗分局報請臺灣苗栗地方法院檢察署檢察官呈請臺灣高等法
    院檢察署核令移轉臺灣桃園地方法院檢察署檢察官偵查起訴。
    理    由
一、訊據上訴人即被告（以下簡稱被告）雖於原審矢口否認右揭犯行，辯稱：上開自
    用小貨車乙輛係伊於日前向甲○○之夫余文志所借，僅係於借用當天未向余文志
    事先告知，即逕行駛走上開現場，惟伊並無為自己不法所有而竊取上開自用小貨
    車之犯行云云置辯。
    惟查：
  (一)右揭事實業據其本人迭次於警訊及偵查中供承明確，核與被害人甲○○及證人余
    文志先後於警訊中及原審審理時指述情節相符，復有車輛竊盜、車牌失竊資料個
    別查詢報表乙紙、扣案之上開鑰匙乙支及業據被害人甲○○領回上開自用小貨車
    乙輛之贓物認領保管單乙紙，在卷可稽。
  (二)雖證人余文志事後經原審第二次傳訊時，改稱上開自用小客車乙輛係其日前曾答
    應借予被告使用，並同意被告打造另乙把鑰匙使用云云，惟證人余文志此部分所
    述，不僅核與其本人先前於原審審理時證述情節不符，亦核與被害人即上開自用
    小貨車之所有人甲○○先後於警訊中及原審審理時指述情節有違，且被告及被害
    人甲○○二人於警、偵訊中及原審審理時均供稱上開自用小貨車遭竊時，並未有
    鑰匙插在車上等語，且互核相符，應堪採信，另證人余文志事後於原審第二次作
    證時竟稱改稱其把上開自用小貨車之鑰匙放在車內云云，亦核與被告辯稱係余文
    志同意將上開自用小貨車鑰匙借予其打造乙支後，其再於右揭時地將上開自用小
    貨車駛走云云不符，足證證人余文志事後改稱之詞，顯係迴護被告之詞，殊難置
    信。
    要之，被告所辯，無非事後圖卸之飾詞，委不足取，本案事證極為明確，被告犯
    行至堪認定，應予依法論科。
二、核被告所為，係犯刑法第三百二十條第一項之竊盜罪。又被告前於八十二年間因
    竊盜案件，經臺灣臺中地方法院判處有期徒刑二年，併宣告強制工作三年確定，
    並於八十七年三月八日甫執行完畢，經其供明在卷，並有台灣高等法院刑案紀錄
    簡覆表及臺灣桃園地方法院檢察署刑案資料查註紀錄表各乙份可佐，其復於五年
    內再犯有期徒刑以上之本罪，為累犯，應依刑法第四十七條規定加重其刑。
三、原審因適用刑法第三百二十條第一項、第四十七條、第三十八條第一項第二款，
    罰金罰鍰提高標準條例第一條前段，審酌被告前曾因竊盜案件，甫經執行有期徒
    刑及強制工作完畢，竟仍不知悛悔，復明知上開自用小貨車係他人所有之物，竟
    為供己日常代步之用，持上開鑰匙竊取之，已損及被害人甲○○之權益及其犯罪
    之態度等一切情狀，量處有期徒刑貳年貳月。至於扣案之上開鑰匙乙支，為被告
    所有供犯罪所用之物，業據原審認定如上，應依刑法第三十八條第一項第二款規
    定，宣告沒收之，認事用法，核無不合，量刑亦屬妥適，被告上訴意旨，具狀空
    言任意指摘原判決不當，請求撤銷改判，為無理由，本院自應予以駁回。
四、被告經合法傳喚，無正當理由不到庭，爰不待其陳述，逕為判決。
據上論斷，應依刑事訴訟法第三百六十八條、第三百七十一條判決如主文。
本案經檢察官王安明到庭執行職務。
中    華    民    國    八十九    年       一       月       三十一     日
                          臺灣高等法院刑事第七庭
                              審判長法  官  吳  啟  民
                                    法  官  蘇  隆  惠
                                    法  官  許  文  章
右正本證明與原本無異。
不得上訴。
                                    書記官  丁  淑  蘭
中    華    民    國    八十九    年       二       月         二       日
附錄本案論罪科刑法條全文：
刑法第三百二十條
意圖為自己或第三人不法之所有，而竊取他人之動產者，為竊盜罪，處五年以下有期
徒刑、拘役或五百元以下罰金。
意圖為自己或第三人不法利益，而竊佔他人之不動產者，依前項之規定處斷。
前二項之未遂犯罰之。


司法院資訊處製作；財團法人民間司法改革基金會備份。
